臺灣花蓮地方法院民事裁定
110年度監宣字第186號
聲  請  人  王百加

相  對  人  王福妹

關  係  人  王紹權


上列聲請人聲請監護宣告事件，本院裁定如下：
    主  文
宣告王福妹（女、民國00年0月00日生、身分證統一編號：Z0000
00000號）為受監護宣告之人。
選定王百加（女、民國00年0月00日生、身分證統一編號：Z0000
00000號）為受監護宣告之人之監護人。
指定王紹權（男、民國00年0月00日生、身分證統一編號：Z0000
00000號）為會同開具財產清冊之人。
聲請費用新臺幣壹仟元由受監護宣告之人負擔。
    理  由
一、按「對於因精神障礙或其他心智缺陷，致不能為意思表示或
    受意思表示，或不能辨識其意思表示之效果者，法院得因本
    人、配偶、四親等內之親屬、最近一年有同居事實之其他親
    屬、檢察官、主管機關、社會福利機構、輔助人、意定監護
    受任人或其他利害關係人之聲請，為監護之宣告。」，民法
    第14條第1項定有明文。又「法院為監護之宣告時，應依職
    權就配偶、四親等內之親屬、最近一年有同居事實之其他親
    屬、主管機關、社會福利機構或其他適當之人選定一人或數
    人為監護人，並同時指定會同開具財產清冊之人。」，民法
    第1111條第1項亦著有明文。
二、本件聲請人王百加主張其母王福妹因顱內出血併急性呼吸衰
    竭，致不能為意思表示或受意思表示，或不能辨識其意思表
    示之效果，為此依法聲請對王福妹為監護之宣告等語。
三、本院審驗王福妹之心神狀況，並採用臺灣基督教門諾會醫療
    財團法人門諾醫院鍾德醫師、李美瑩醫師之精神鑑定報告書
    ，認為相對人因車禍意外造成腦部傷損後，在語言表達、閱
    讀書寫、生活自理（衛生清潔、便溺、飲食等）、人際互動
    、自主行動等皆無能力，在生活上完全需仰賴他人照顧，個
    案身心功能表現與末期失智狀態相符，對於問題解決與價值
    判斷能力有嚴重困難。鑑定結果為「有精神障礙或其他心智
    缺陷」、「完全不能為意思表示或受意思表示或辨識其意思
    表示之效果」、「預後及回復之可能性：隨車禍時間推移，
    目前大腦已無出血現象，其腦傷嚴重程度推斷未來恢復至過
    往正常狀態之可能性極低」，此有該院111年1月21日基門醫
    亮字第000-0000號函所附精神鑑定報告1件附卷可稽。爰依
    首開民法第14條第1項之規定，宣告王福妹為受監護宣告之
    人。
四、又聲請人為相對人之長女，目前身心狀況良好，工作及收入
    穩定，對於相對人照顧與生活狀況了解，並對於擔任監護人
    具有積極意願，對於相對人之身心狀況，尚能掌握。且過去
    對相對人無不利情事，經評估聲請人王百加適任監護人；關
    係人王紹權為相對人之次子，同意聲請人為相對人之監護人
    ，此有維安社會工作師事務所110年12月27日維安監宣字第1
    101153號函所附「成年人之監護宣告案件之訪視評估報告」
    在卷可佐；而關係人王紹權願意配合並同意擔任會同開具財
    產清冊之人，此有同意書1件附卷可憑（見本院卷第17頁）
    ，由其擔任會同開具財產清冊之人應為適當。爰依首開民法
    第1111條第1項之規定，選定聲請人王百加擔任王福妹之監
    護人，並指定王紹權擔任會同開具財產清冊之人，以維護受
    監護宣告人之權益。
五、依家事事件法第164條第2項，裁定如主文。
中　　華　　民　　國　　111 　年　　2 　　月　　10　　日
                  家事法庭  法  官  周健忠 
以上正本係照原本作成。
如對本裁定抗告，須於裁定送達後10日之不變期間內，向本院提
出抗告狀，並繳納抗告費新臺幣1,000元。
中　　華　　民　　國　　111 　年　　2 　　月　　10　　日
                            書記官  陳佩姍